台灣苗栗地方法院刑事判決　　　　　　　　　　　　　九十二年度易字第二八九號
　　公　訴　人　臺灣苗栗地方法院檢察署檢察官
　　被　　　告　丙○○原名鄧.
　　選任辯護人　徐正安律師
右列被告因贓物案件，經檢察官提起公訴（九十二年度偵字第一八四六號），本院判
決如左：
    主  文
丙○○收受贓物，處有期徒刑陸月，如易科罰金以佰元折算壹日。
    事  實
一、丙○○於民國（下同）九十二年四月二十日上午十一時三十分許起，至四月二十
    一日上午九時許之不詳時間內，在不詳地點，明知不詳年籍、姓名之人所交付之
    摩托羅拉牌手機（序號000000000000000號），係來路不明之贓
    物（係丁○○於九十二年四月二十日上午十一時三十分許，在苗栗縣苗栗市○○
    路上遭不明男子搶奪之物），竟仍加以收受，並插入其所有之00000000
    00號電話卡使用，嗣於同年五月五日上午十一時許，為警在位於苗栗縣苗栗市
    ○○路六一四號之「星鈦電訊科技企業有限公司」（下稱星鈦公司）之櫃臺上查
    獲前揭手機，始得知上情。
二、案經苗栗縣警察局移送臺灣苗栗地方法院檢察署檢察官偵查起訴。
    理  由
一、訊據被告鄧世偉就其確在上開該手機內插入所有之0000000000號電話
    卡後使用一節固坦承不諱，然矢口否認有贓物之認識，先於偵查中辯稱：該手機
    係九十二年四月十五日上午八時許，有一名體型高瘦之男子拿來星鈦公司，要求
    換殼及轉軸，伊說大約要十分鐘，等伊妻子下樓來換，該名男子便說等一下來拿
    ，結果一去不回，此事友人甲○○均有在場目擊，因伊不知該名男子要換何種顏
    色的殼，所以還沒有為手機換殼，因手機放了很多天，所以將手機拿來使用等語
    。於審理中被告則辯稱：係別人要求伊測試該手機，伊並不知該手機係贓物云云
    ，選任辯護人則為被告辯稱：時間係四月二十一日，被告友人甲○○均有在場目
    擊，本案員警剛開始認被告為搶嫌，後來經指認以後才變成收受贓物，且收受贓
    物前提應係被告知其為贓物而收受，目前也沒有抓到搶奪手機之人，如何認為被
    告係收受的就是贓物。被告係通訊行業者，當然有試用該電話，且換殼利潤並不
    高。從通聯紀錄上可以明顯知道被告確實是在測試手機，手機上有刮痕，如果被
    告明知其為贓物的話，為何不換殼呢？證人乙○○亦稱該手機與其他手機放在一
    起，如果被告知道其為贓物的話，為何還敢將其與其他手機置於一處等語經查：
    該摩托羅拉牌手機（序號000000000000000號）確係贓物之事實
    ，業據被害人丁○○於警訊時證述該手機為其遭搶奪之贓物明確，並有贓物認領
    保管單一紙附卷可稽。而依手機通聯記錄所示，被告於九十二年四月二十一日上
    午九時四十二分，即將該手機插入0000000000號電話卡使用，且發話
    地點為苗栗縣造橋鄉附近，與星鈦公司相距甚遠，且於四月二十二日、四月二十
    六日、四月二十七日都分別有使用該手機撥打之記錄，通話地點遍及於臺北縣、
    臺北市、桃園縣、新竹縣，若手機確係他人拿來修理，被告豈有於受委託後並經
    客戶告知隨時即返回拿取之際，卻將手機攜出外地並長期使用之理？況被告自承
    上開手機維修費新台幣八百元（尚未扣除成本），被告卻不計成本般試用該手機
    ，亦與經驗法則不符；又被告自述該手機係修換殼及轉軸，亦無須以試打手機為
    測試方法之理；且丁○○已明確陳稱系爭手機係於九十二年四月二十日始遭搶，
    被告於偵查中所稱於四月十五日收受云云，顯與事實不合。被告雖於本院審理中
    臨訟再改稱：應係四月二十一日，並有現場目擊証人甲○○可証云云等語；惟經
    証人甲○○於本院審理中証稱：「問？為何記得是四月二十一日有去犯罪現場？
    答：我那天剛好去被告那裡，因為我是做鐵工的，有人進來說要修手機，我的頭
    有抬起來看一下。問？辯護人問當時你是否親耳聽到那個人要去修手機？答：是
    的。問？當時被告如何回答？答：被告就拿起來看，我也不知道那是何型的手機
    。問？那個人待了多久？答：我不太清楚。問？那個人有說了什麼話？答：那個
    人有說要換一個零件，只說等一下過來。問：那個人走了之後，你還待了多久？
    答：差不多半個小時我就走了。」（參見本院九十三年五月二十五日審判筆錄）
    是即証人甲○○所見者：乃係一個要修某一零件之手機客戶，其待半小時即離開
    現場，顯與被告所稱該手機係客戶拿來換殼及轉軸者不同，即難認証人甲○○所
    見即係被告所稱且存在之某一客戶。是証人甲○○當時未看見拿來修理之手機，
    亦不清楚該手機是否即為警方查獲之手機。其證言，實無法用以作有利被告之認
    定。又證人即查獲之偵查員乙○○於本院審理中證稱：被告於遭查獲時，供稱係
    因通話會斷斷續續而被人拿來修理，製作警訊筆錄時復改稱係要換殼及轉軸。即
    被告就該手機修理之原因、於何時拿來修理？均前後供述不一，已難採信。況為
    電信販售維修業者，又無留存客戶資料，更顯屬無稽，綜上，被告就贓物之來源
    既有所保留，顯見其於收受手機之初，即有贓物之認識。綜上所述，被告丙○○
    上開所辯顯係卸責之詞，不足採，事證已臻明確，被告右開犯行洵堪認定。
二、核被告丙○○（原名鄧國燕）所為，係犯刑法第三百四十九條第一項收受贓物罪
    。爰審酌被告犯罪之動機、目的、手段，及其品性、生活狀況、智識程度、犯罪
    所生之損害，暨考量竊盜、搶奪等財產犯罪與贓物犯有嚴重之連接關係之危害及
    被告犯罪後否認犯行等一切情狀，科處如主文所示之刑，及易科罰金折算標準。
據上論斷，應依刑事訴訟法第二百九十九條第一項前段，刑法第三百四十九條第一項
，第四十一條第一項，罰金罰鍰提高標準條例第一條前段、第二條，判決如主文。
本案經檢察官洪清秀到庭執行職務。
中　　　華　　　民　　　國　　九十三　　年　　　六　　　月　　　七　　　日
                                      臺灣苗栗地方法院刑事第一庭
                                          審判長法官  郭  千  黛
                                          法　　　官  柳　章　峰
                                          法  　　官  姚　銘　鴻
右正本證明與原本無異。
如不服本判決，應於送達後十日內向本院提出上訴狀（須附繕本），上訴於台灣高等
法院台中分院。
                                          書  記  官  劉  秋  雯
中　　　華　　　民　　　國　　九十三　　年　　　六　　　月　　　七　　　日
附錄本判決論罪科刑法條：
中華民國刑法第三百四十九條
收受贓物者，處三年以下有期徒刑、拘役或五百元以下罰金。
搬運、寄藏、故買贓物或為牙保者，處五年以下有期徒刑、拘役或科或併科一千元以
下罰金。
因贓物變得之財物，以贓物論。
